臺灣桃園地方法院民事簡易判決
111年度桃簡字第686號
原      告  姜玉玲  

被      告  劉恩伸


上列當事人間請求損害賠償事件，本院於民國111年10月7日言詞
辯論終結，判決如下：
    主      文
原告之訴駁回。
訴訟費用由原告負擔。
    事實及理由
一、原告主張：訴外人余鴻仁為址設桃園市○○區○○路0段000號之
    安豐當舖負責人，被告則為安豐當舖之股東。原告於107年8
    月24日經訴外人劉金鈜之介紹認識被告，被告向其表示可投
    資安豐當舖或被告個人，原告因僅認識安豐當舖中之被告，
    故欲投資被告個人，隨即於當日將投資款新臺幣（下同）50
    0,000元匯至安豐當舖負責人余鴻仁所有之八德區農會帳號0
    00-0000000000000號帳戶（下稱系爭帳戶），該款項並由被
    告全權處理放款事宜。嗣後原告因故不願繼續投資，然被告
    僅退還原告300,000元，尚有200,000元未返還，原告認受被
    告詐欺，爰依侵權行為法律關係，請求被告返還投資款等語
    。並聲明：被告應給付原告200,000元，及自起訴狀繕本送
    達之翌日起至清償日止，按週年利率5%計算之利息。
二、被告則以：原告確於107年間透過劉金鈜投資安豐當舖500,0
    00元，然安豐當舖已將原告之投資款以現金全數退還等語，
    資為抗辯。並聲明：原告之訴及假執行之聲請均駁回。
三、本院之判斷：
  ㈠當事人主張有利於己之事實者，就其事實有舉證之責任，民
    事訴訟法第277 條前段定有明文。因故意或過失，不法侵害
    他人之權利者，負損害賠償責任，民法第184條第1項前段亦
    有明文。又侵權行為之成立，係以行為人因故意或過失之行
    為不法侵害他人之權利，致其受有損害，而其行為與損害二
    者之間具有相當因果關係為要件。即損害結果係由於可歸責
    之故意或過失行為本身引起，否則不能成立侵權行為（最高
    法院88年台上字第204號民事判決意旨參照）。
  ㈡原告主張被告向其表示可以投資安豐當舖或投資被告個人，
    而原告因僅認識被告故投資被告個人。然此節為被告所否認
    ，辯稱自己僅為安豐當舖之承辦人，協助原告將500,000元
    款項投資安豐當舖。經查：
　　⒈關於原告投資之對象究為安豐當舖或被告個人，原告111年
      10月7日時言詞辯論期日先稱「我是投資被告個人，被告
      當時向我稱可以投資當舖也可以投資個人，我因為不認識
      當舖內其他人，所以投資被告個人」，後又改稱「我投資
      的是當舖沒錯，但我投資的對口是被告，我只認識被告一
      個人，我以被告為窗口與安豐當舖聯繫」（本院卷78頁反
      面）。觀原告就投資對象之陳述，先稱投資被告個人，又
      稱投資安豐當舖而以被告為窗口，前後說詞反復已難採信
      。
　　⒉再者，一般社會經濟生活中，除非係有特殊情誼或信賴關
      係，否則少有願意透過不相熟識之人放款之情形。原告為
      取回本件投資款，曾於110年9月18日向警局報案遭人詐欺
      ，在原告向警員說明被害經過時稱「108年8月24日劉金鋐
      找我投資安豐當舖，便介紹我劉恩昇」（見臺灣桃園地方
      檢察署110年度偵字第37035號卷第40頁），足見兩造係在
      被告決定投資之當日始透過劉金鋐相互認識，難認原告有
      何理由欲投資初相識之被告個人進行放款。且依原告所述
      劉金鋐介紹2人認識之原因係為投資安豐當舖，佐以原告
      提出之投資證明係由「安豐當舖」開立（本院卷第5頁）
      ，原告亦自承投資款係匯入安豐當舖負責人余鴻仁開立之
      系爭帳戶內。凡此，均足認原告所欲投資之對象係安豐當
      舖而非被告個人。原告主張自己係投資被告個人一節，並
      不可採。
  ㈢原告固另提出自己帳戶交易明細主張被告多次將200,000元投
    資款之2分利即5,000元匯入自己帳戶，然此節亦為被告所否
    認，辯稱劉金鋐因同時對兩造均有欠款，故每月對被告還款
    時，將欲支付原告之利息一併匯予被告，再由被告轉匯予原
    告等語，經查：
　　⒈民事訴訟如係由原告主張權利者，應先由原告負舉證之責
      ，若原告先不能舉證，以證實自己主張之事實為真實，則
      被告就其抗辯事實即令不能舉證，或其所舉證據尚有疵累
      ，亦應駁回原告之請求（最高法院100年度台上字第415號
      民事判決意旨參照）。
　　⒉被告固坦承有多次匯款5,000元予原告之事實，然兩造間交
      付金錢之原因多端，尚不能僅以曾有金錢交付之事實即認
      定兩造間確有達成由原告投資被告個人200,000元之合意
      故原告主張此部分為投資款所生之利息，並未舉證以實其
      說，尚不足採。
  ㈣未就原告主張遭被告詐欺一節，按所謂詐術，係指行為人明
    知而故意示以不實事項而言。原告對於被告究竟以何種不實
    事項使其陷於錯誤並未明確主張亦未舉證。且原告自承被告
    曾多次向其支付200,000元投資款之利息，則更難認被告有
    何詐欺原告投資之情形。
四、綜上所述，原告依侵權行為之法律關係，請求被告給付原告
    200,000元，及自起訴狀繕本送達之翌日起至清償日止，按
    週年利率5%計算之利息，為無理由，應予駁回。
五、本件事證已臻明確，兩造其餘主張、陳述及所提之證據，經
    核與判決結果不生影響，爰不逐一論列，附此敘明。
六、訴訟費用負擔之依據：民事訴訟法第78條。
中　　華　　民　　國　　111 　年　　10　　月　　28　　日
                  桃園簡易庭  法  官  楊奕泠
以上為正本係照原本作成。
如不服本判決，應於送達後20日內，向本院提出上訴狀，並表明
上訴理由，如於本判決宣示後送達前提起上訴者，應於判決送達
後20日內補提上訴理由書（須附繕本）。
如委任律師提起上訴者，應一併繳納上訴審裁判費。
中　　華　　民　　國　　111 　年　　10　　月　　28　　日
                              書記官  王帆芝